臺灣新竹地方法院刑事判決
111年度竹東交簡字第28號
聲  請  人  臺灣新竹地方檢察署檢察官
被      告  廖彥淳



上列被告因過失致死案件，經檢察官聲請簡易判決處刑（110年
度偵字第14754號、111年度偵字第456號），被告於本院調查程
序中，就被訴事實為有罪之陳述，經檢察官聲請改依協商程序而
為判決，本院予以同意，判決如下：
    主  文
廖彥淳犯過失致人於死罪，處有期徒刑陸月，如易科罰金，以新
臺幣壹仟元折算壹日。緩刑貳年。
　　犯罪事實及理由
一、本件犯罪事實、證據及應適用法條，除犯罪事實及理由欄第
    1、2行更正為「...號大型重型機車，行...」，證據部分補
    充「被告於本院調查時之自白」，及聲請簡易判決書就附錄
    法條部分誤引舊法，經檢察官予以補充更正說明外，餘均引
    用聲請簡易判決處刑書之記載（如附件）。
二、本件經檢察官與被告於審判外達成協商之合意且被告已認罪
　　，其合意內容為：被告願受如主文欄所示之刑。本院審酌各
    情，認上開協商合意並無刑事訴訟法第455條之4第1項所列
    情形之一，檢察官聲請改依協商程序而為判決，本院爰不經
    言詞辯論，於協商合意範圍內為協商判決。
三、應適用之法條：刑事訴訟法第455條之2第1項、第455條之4
    第2項、第455條之8、第454條第2項，刑法第276條、第41條
    第1項前段、第74條第1項第1款。
四、協商判決除有刑事訴訟法第455條之4第1項第1款於本院訊問
    程序終結前，被告撤銷協商合意或檢察官撤回協商聲請者；
    第2款被告協商之意思非出於自由意志者；第4款被告所犯之
    罪非第455條之2第1項所定得以協商判決者；第6款被告有其
    他較重之裁判上一罪之犯罪事實者；第7款法院認應諭知免
    刑或免訴、不受理者情形之一，及違反同條第2項「法院應
    於協商合意範圍內為判決；法院為協商判決所科之刑，以宣
    告緩刑或2年以下有期徒刑、拘役或罰金為限」之規定者外
    ，檢察官與被告均不得上訴。
五、如有不服判決而符合前述得上訴之情形，應於判決送達後20
    日內，向本院提出上訴書狀，上訴於第二審法院。　　　
本案經檢察官陳榮林聲請簡易判決處刑，檢察官陳中順到庭執行
職務。 
中　　華　　民　　國　　111 　年　　5　　月　　26　　日
　　　　　　　　　刑事第八庭 法　官  林哲瑜
以上正本證明與原本無異。
中　　華　　民　　國　　111 　年　　5 　　月　　27　　日
                             書記官  胡家寧
附錄本案論罪科刑法條
刑法第276條：
因過失致人於死者，處五年以下有期徒刑、拘役或五十萬元以下
罰金。
附件：
臺灣新竹地方檢察署檢察官聲請簡易判決處刑書　
                                    110年度偵字第14754號
                                      111年度偵字第456號
　　被　　　告　廖彥淳　男　26歲（民國00年0月00日生）
　　　　　　　　　　　　住新竹縣○○鄉○○村00鄰○○○00
　　　　　　　　　　　　　號
　　　　　　　　　　　　居新竹縣○○鄉○○路○段000號3樓
　　　　　　　　　　　　　之1
　　　　　　　　　　　　國民身分證統一編號：Z000000000號
上列被告因過失致死案件，業經偵查終結，認宜以簡易判決處刑
，茲將犯罪事實及證據並所犯法條分敘如下：
        犯罪事實
一、廖彥淳於民國110年11月7日8時30分許，騎乘車號00-00號重
    型機車，行經新竹縣○○鄉○○○○路○○○街00巷○○○號誌三岔路口
    時，本應注意車前狀況並減速慢行，小心通過，並隨時採取
    必要之安全措施，且依當時天候晴、日間自然光線、路面乾
    燥、無障礙物、視距良好等情觀之，亦無不能注意之情事，
    竟疏未注意前車狀況並減速慢行，適有疏未注意轉彎車應禮
    讓直行車先行之由許六郎騎乘之車號000-000號普通重型機
    車，沿埔心街92巷口欲左轉埔心街往北方向駛至，2車乃發
    生撞擊，廖彥淳因此事故受有左側遠端脛腓骨骨折併踝關節
    脫位及左肩鈍挫傷之傷害，許六郎則因此事故受有肋骨骨折
    及頭部外傷合併開放性顱骨骨折導致創傷性休克當場死亡。
二、案經本檢察官據報相驗後自動檢舉並經許六郎之子許文正
    訴由新竹縣政府警察局竹東分局報告偵辦。
      證據並所犯法條
一、證據：
（一）被告廖彥淳之自白。
（二）告訴人許文正之指述。
（三）新竹縣政府警察局竹東分局道路交通事故現場圖、道路交
      通事故調查報告表（一）、（二）各1份及刑案蒐證照片
      及監視器影像翻拍照片共50張、警員徐毓倫製作之偵查報
      告1份、車輛詳細資料報表2張等。
（四）本署檢察官勘驗筆錄、相驗屍體證明書、法醫驗斷書各1
      份及相驗照片等。
（五）臺北榮民總醫院新竹分院診斷證明書1份。
二、核被告廖彥淳所為，係犯刑法第276條項過失致死罪嫌。請
    審酌被告並無前科，且犯罪後坦承犯行，深表悔悟，並與被
    害人家屬達成調解，相關賠償費用均已支付等情，有本署刑
    案資料查註紀錄表、新竹縣北埔鄉調解委員會調解筆錄等在
    卷可參，從輕量處有期徒刑6月，並予宣告緩刑2年，以勵自
    新。
三、依刑事訴訟法第451條第1項聲請逕以簡易判決處刑。
此　致
臺灣新竹地方法院
中　　華　　民　　國　 111　　年　　1 　　月　　27　　日
                            檢  察  官    陳  榮  林
本件正本證明與原本無異
中　　華　　民　　國　 111　　年　　2 　　月　　8 　　日
                            書  記  官    張  羽  函
附錄本案所犯法條全文
中華民國刑法第276條
（過失致死罪）
因過失致人於死者，處 2 年以下有期徒刑、拘役或 2 千元以下
罰金。
從事業務之人，因業務上之過失犯前項之罪者，處 5 年以下有
期徒刑或拘役，得併科 3 千元以下罰金。

本件係依刑事訴訟法簡易程序辦理，法院簡易庭得不傳喚被告、
輔佐人、告訴人、告發人等出庭即以簡易判決處刑；被告、被害
人、告訴人等對告訴乃論案件如已達成民事和解而要撤回告訴或
對非告訴乃論案件認有受傳喚到庭陳述意見之必要時，請即另以
書狀向簡易法庭陳述或請求傳訊。